【裁判字號】    97,易,1030
【裁判日期】    971120
【裁判案由】    詐欺
【裁判全文】
臺灣桃園地方法院刑事判決              97年度易字第1030號
聲  請  人  臺灣桃園地方法院檢察署檢察官
被      告  乙○○
上列被告因詐欺案件，經檢察官聲請簡易判決處刑（九十七年度
偵緝字第一三六一號），本院認不得以簡易判決處刑（九十七年
度桃簡字第三四九八號），改依通常程序並判決如下：
    主  文
本件公訴不受理。
    理  由
一、本件聲請簡易判決處刑意旨略以：被告乙○○可預見金融機
    構帳戶提供予姓名年籍不詳之人使用，可能幫助不詳之犯罪
    集團從事財產犯罪行為，作為取得財物或財產上之利益之管
    道，竟基於縱使該人將其帳戶用以從事詐欺取財之財產犯罪
    行為，亦不違反其本意之幫助犯意，於民國九十七年間某日
    ，在臺灣地區不詳處所，將其所有之「國泰世華銀行中壢分
    行」帳號000000000000000號（聲請書誤載
    為帳號00000000000000號）帳戶及中華郵政
    股份有限公司「中壢郵局」帳號000000000000
    00000號帳戶之存摺、提款卡及密碼，以不詳代價，交
    付予某姓名年籍不詳之人使用，藉以幫助該人所屬犯罪集團
    之成員從事財產犯罪之犯行。嗣該犯罪集團成員意圖為自己
    不法之所有，基於詐欺取財之犯意，於九十七年三月十四日
    （聲請簡易判決處刑書誤載為九十七年四月十四日），假冒
    司法人員撥打被害人甲○○之電話，佯稱被害人甲○○身分
    證遭冒用而申辦行動電話門號及金融機構帳戶，應依指示匯
    款至指定帳戶以釐清資金流向，致甲○○陷於錯誤而於同日
    匯款新臺幣（下同）二十萬元至前開「中壢郵局」之帳號0
    0000000000000000號帳戶，另該犯罪集團
    成員又基於上揭之犯意，於九十七年三月十四日（聲請簡易
    判決處刑書漏載犯罪時間）撥打被害人丙○○之電話，詐稱
    被害人丙○○前使用信用卡刷卡時，因手續有誤造成分期付
    款，要求被害人丙○○至提款機前操作以確認，致被害人丙○○陷於錯誤，依該集團成員之指示，於同日匯款四千元至
    上述「國泰世華銀行中壢分行」帳號0000000000
    00000號帳戶（聲請書誤載為「中壢郵局」帳戶），而
    被害人甲○○、被害人丙○○所匯之款項，旋遭前開犯罪集
    團成員提領，嗣被害人甲○○、被害人丙○○察覺有異，報
    警處理，始悉上情，因認被告乙○○涉犯刑法第三十條第一
    項幫助犯同法第三百三十九條第一項之詐欺罪嫌等語。
二、按已經提起公訴或自訴之案件，在同一法院重行起訴者，應
    諭知不受理之判決，並得不經言詞辯論為之，刑事訴訟法第
    三百零三條第二款、第三百零七條，分別定有明文。
三、查本件被告乙○○前即因於九十七年三月十三日前之某日時
    ，在臺北縣樹林市○○街某家統一超商前，將被告乙○○自
    己所申辦之前揭即聲請簡易判決處刑所載之「國泰世華銀行
    中壢分行」帳號000000000000000號帳戶存
    摺、印章、提款卡及密碼，以三千元之代價，出售與詐騙集
    團成員使用，嗣詐欺集團取得上開帳戶後，即意圖為自己不
    法之所有，由詐騙集團成員自稱「楊怡婷」者，於九十七年
    三月十三日，佯以網路援交需先以提款卡操作提款機確認身
    分為由，致在臺南市○○區○○路四段二００巷三十號上網
    之被害人林宗輝不疑有他，依指示於同日二十一時四分許，
    在中國信託商業銀行自動櫃員機轉帳五千九百九十八至被告
    乙○○之前開「國泰世華銀行中壢分行」帳號000000
    000000000號帳戶內，因而由臺灣臺中地方法院檢
    察署檢察官於九十七年十月十三日以九十七年度偵緝字第一
    二一二號案件聲請簡易判決處刑，並於九十七年十月二十三
    日由臺灣臺中地方法院分九十七年度簡字第二九六六號刑事
    簡易案件後，再由該院法官於九十七年十月二十七日以幫助
    詐欺罪判處被告乙○○有期徒刑三月，如易科罰金，以新臺
    幣一千元折算一日，現猶未確定等情，此有臺灣臺中地方法
    院檢察署檢察官九十七年度偵緝字第一二一二號案件聲請簡
    易判決處刑書及臺灣臺中地方法院分九十七年度簡字第二九
    六六號刑事簡易判決、被告乙○○臺灣高等法院被告前案紀
    錄表各一份在卷可稽，而前開經臺灣臺中地方法院檢察署檢
    察官先聲請簡易判決處刑書之犯罪事實，其中詐欺集團成員
    亦係利用被告乙○○前揭「國泰世華銀行中壢分行」帳號0
    00000000000000號帳戶對被害人進行詐騙與
    本案檢察官起訴之犯罪事實中詐欺集團均係利用被告乙○○
    前揭國泰世華銀行中壢分行帳號000000000000
    000號帳戶對被害人進行詐騙係完全相同，另本案依檢察
    官於聲請簡易判決處刑書之犯罪事實欄所載，被告乙○○之
    前揭「國泰世華銀行中壢分行」帳號0000000000
    00000號帳戶與「中壢郵局」帳號000000000
    00000000號帳戶均係基於被告乙○○同一交付之行
    為所致，參以被告乙○○辯稱上開二帳戶係一同遺失等情，
    則上開案件與本件被告乙○○被訴之案件屬想像競合犯之同
    一案件，而本件聲請人係於九十七年十月三十一日以九十七
    年度偵緝字第一三六一號向本院聲請簡易判決處刑而提起公
    訴，而於九十七年十一月十七日始繫屬於本院，有該案聲請
    簡易判決處刑書及移送書上所蓋本院收文日期章在卷可憑，
    則本件聲請人於九十七年十一月十七日就同一案件，在本院
    重行聲請簡易判決處刑而起訴，依照前開規定，本件應不經
    言詞辯論，逕為不受理之判決。另按刑事訴訟法第四百五十
    一條第一項、第三項規定，聲請簡易判決處刑者，與起訴有
    同一之效力，本件被告乙○○被訴幫助詐欺罪嫌部分，既應
    諭知不受理判決，依刑事訴訟法第四百五十二條之規定，即
    不能逕依簡易判決處刑而應改依通常程式審判，併予敘明。
據上論斷，應依刑事訴訟法第四百五十二條、第三百零三條第二
款、第三百零七條，判決如主文。
中    華    民    國    97    年    11    月    20    日
                  刑事第一庭  審判長法  官  曾淑華
                                    法  官  鄭吉雄
                                    法  官  俞力華
以上正本證明與原本無異。
如不服本判決應於收受判決後10日內向本院提出上訴書狀，並應
敘述具體理由。其未敘述上訴理由者，應於上訴期間屆滿後20日
內向本院補提理由書 (均須按他造當事人之人數附繕本)「 切勿
逕送上級法院」。
                                    書記官  谷貞豫
中    華    民    國    97    年    11    月    20    日


司法院資訊處製作；財團法人民間司法改革基金會備份。
